【裁判字號】    97,訴,139
【裁判日期】    970506
【裁判案由】    毒品危害防制條例
【裁判全文】
臺灣苗栗地方法院刑事判決               97年度訴字第139號
公  訴  人  臺灣苗栗地方法院檢察署檢察官
被      告  甲○○
上列被告因毒品危害防制條例案件，經檢察官提起公訴（97年度
毒偵字第117號），本院依簡式審判程序判決如下：
    主  文
甲○○施用第一級毒品，處有期徒刑玖月；扣案之海洛因拾柒包
（合計含袋重貳拾玖點伍公克）均沒收銷燬之，刮杓參支均沒收
。又施用第二級毒品，處有期徒刑柒月；扣案之甲基安非他命壹
包（含袋重零點陸肆公克）沒收銷燬之。應執行有期徒刑壹年貳
月；扣案之海洛因拾柒包（合計含袋重貳拾玖點伍公克）、甲基
安非他命壹包（含袋重零點陸肆公克）均沒收銷燬之，刮杓參支
均沒收。
    犯罪事實及理由
一、犯罪事實：
（一）甲○○曾因施用毒品案件，經送觀察、勒戒後，認無繼續
      施用毒品之傾向，於民國93年9 月20日執行完畢釋放，並
      由臺灣板橋地方法院檢察署檢察官於93年9 月30日以93年
      度毒偵字第3410號為不起訴處分確定。甲○○猶不知悔改
      ，於上述觀察、勒戒執行完畢釋放後5 年內，復基於施用
      第1 、2 級毒品之犯意，於97年1 月22日晚上8 時許，在
      苗栗縣銅鑼鄉路邊之車號4863─HN號自小客車內，分別施
      用海洛因及甲基安非他命各1 次。嗣於同日晚上10時20分
      許，在苗栗縣銅鑼鄉○○村○○鄰○○○街6 號，為苗栗縣
      警察局刑警大隊員警所查獲，警方除在該處屋內，扣得甲
      ○○甫以新台幣10萬元購得之海洛因16包（合計含袋重29
      .31 公克），及測試海洛因純度用之刮杓3 支，另在車號
      4863─HN號自小客車內，扣得其所有之海洛因1 包（含袋
      重0.19公克）、甲基安非他命1 包（含袋重0.64公克）、
      夾鏈袋123 個、錢包2 個及鐵盒1 個外，並將甲○○帶回
      警局採尿送驗，結果發現其尿液確呈有甲基安非他命及嗎
      啡陽性反應。
（二）案經苗栗縣警察局移送台灣苗栗地方法院檢察署檢察官偵
      查起訴。
二、證據名稱：
（一）被告甲○○於警詢時及偵、審中之自白─可以證明被告甲
      ○○非法施用海洛因及甲基安非他命之事實。又施用海洛
      因會對中樞神經系統產生抑制作用，施用後短時間內會有
      麻醉、短暫的快樂、噁心、遲鈍、昏眩及降低焦慮之效果
      ，而甲基安非他命則屬中樞神經興奮劑，兩者效用抑制與
      興奮明顯抵觸，況被告甲○○亦提不出證據以圓其說，故
      其所辯混合海洛因及安非他命施用云云，應係為減輕刑責
      之詞，不足採信。
（二）扣案之海洛因共17包（合計含袋重29.5公克）、海洛因刮
      杓3 支、甲基安非他命1 包（含袋重0.64公克）及毒品初
      步鑑驗報告單1 紙─可以證明被告甲○○施用毒品之證物
      。
（三）查獲照片74張、濫用藥物尿液檢驗檢體監管紀錄表3 聯、
      尿液鑑驗代碼對照表、尿液採驗作業管制紀錄及詮昕科技
      股份有限公司編號97F001號濫用藥物尿液檢驗報告各1 份
      ─可以證明被告甲○○確有施用第1 級毒品海洛因、第2
      級毒品甲基安非他命之犯行。
（四）刑案資料查註紀錄表、全國施用毒品案件紀錄表、台灣高
      等法院被告前案紀錄表─可以證明被告甲○○於觀察、勒
      戒執行完畢釋放後5 年內再犯之事實。
三、應適用之法條：
（一）刑事訴訟法第273 條之1 第1 項、第299 條第1 項前段、
      第310 條之2、第454條第1項。
（二）毒品危害防制條例第10條第1 項、第2 項、第18條第1 項
      前段。
（三）刑法第11條前段、第51條第5 款、第38條第1 項第2 款。
四、附記事項：
（一）被告甲○○雖有下列之前科紀錄，惟均不構成累犯：
（1）曾因違反槍砲彈藥刀械管制條例及贓物等案件，經法院
     分別判處有期徒刑1 年5 月、6 月，並定應執行刑為有期
     徒刑1 年9 月確定。因違反毒品危害防制條例案件，經
     法院分別判處有期徒刑8 月、6 月，並定其應執行刑為有
     期徒刑1 年確定。上開案件合併執行結果，於95年9
     月15日假釋出監（假釋期滿日期原為96年8 月17日）。至
     上述案件，因在假釋中另犯（２）之之罪，被撤
     銷假釋後，由台灣高等法院於97年1 月21日以97年度聲減
     字第173 號裁定，就（1） 之部分，減為有期徒刑8 月
     15日、3 月，並定應執行有期徒刑11月；就（1） 之部
     分，減為有期徒刑4 月、3 月，並定應執行刑為有期徒刑
     7月確定（尚未執行完畢）。
（2）被告甲○○於上開假釋期間又犯有下列案件：於96年6
     月4 日前96小時內某時，在某不詳地點，非法施用第2 級
     毒品案件，經台灣板橋地方法院於96年8 月28日以96年度
     簡字第5470號判決，判處有期徒刑3 月，於96年10月2 日
     判決確定（於96年11月8 日先易科罰金完畢）。於96年
     6 月23日前96小時內某時，在某不詳地點，非法施用第2
     級毒品案件，經台灣板橋地方法院於96年10月22日以96年
     度簡字第596 8 號判決，判處有期徒刑3 月，於96年11月
     9 日判決確定。嗣上開案件，經台灣板橋地方法院於
     96 年12 月24日以96年度聲字第3490號裁定，定應執行刑
     為有期徒刑5 月，於97年1 月29日易科罰金執行完畢。按
     「被告有應併合處罰之數罪，經法院分別判處有期徒刑確
     定，其中1 罪之有期徒刑先執行期滿後，法院經檢察官之
     聲請，以裁定定其數罪之應執行刑確定後，其在未裁定前
     已先執行之有期徒刑之罪，因嗣後合併他罪定應執行刑之
     結果，檢察官所換發之執行指揮書，係執行應執行刑，其
     前已執行之有期徒刑部分，僅應予扣除而不能認為已執行
     完畢。若被告於應執行刑之執行中假釋出獄，於假釋中更
     犯罪，受有期徒刑以上刑之宣告者，雖為其中1 罪之有期
     徒刑執行期滿後5 年以內所犯，亦僅構成撤銷假釋之原因
     ，而與累犯之構成要件不符，不能論以累犯。」（最高法
     院90年度台非字第340 號判決要旨參照）。查本案被告甲
     ○○前所犯上開（2） 之毒品案件，雖先於96年11月8
     日易科罰金完畢，然嗣後與（2） 之案件，定應執行刑
     後，於97年1 月29日始易科罰金執行完畢，已在本案被告
     甲○○犯罪之後，自不構成累犯，起訴書認被告甲○○應
     構成累犯，尚有未洽，附此敘明。
（二）至扣案之夾鏈袋123 個，被告甲○○否認為其所有；另錢
      包2 個及鐵盒1 個，與被告甲○○施用毒品無涉，且上開
      物品均非違禁物，本院自不另為沒收之諭知，併此敘明。
五、本判決係依刑事訴訟法第310 條之2 、第454 條第1 項製作
    ，依法僅記載當事人欄、主文、犯罪事實、證據名稱以及應
    適用之法條，其中犯罪事實部分，依同法第308 條之修正立
    法理由，亦僅記載犯罪構成要件事實，關於刑罰加重事由（
    含累犯在內）免予記載（法院辦理刑事訴訟案件應行注意事
    項第144 點參照），但仍於主文予以表明，並於應適用之法
    條欄予以引用。如不服本判決，應於判決送達之日起10日內
    ，向本院提起上訴。
本案經檢察官蕭慶賢到庭執行職務。
中    華    民    國    97    年    5     月    6     日
                  刑事第三庭    法  官  柳章峰
以上正本證明與原本無異。
如不服本判決，應於判決送達後10日內向本院提出上訴狀（應抄
附繕本），其未敘述上訴理由者，應於上訴期間屆滿後20日內補
提理由書狀於本院，上訴於臺灣高等法院臺中分院。告訴人或被
害人如對於本判決不服者，應具備理由請求檢察官上訴，其上訴
期間之計算係以檢察官收受判決正本之日期為準。
                                書記官  陳采瑜
中    華    民    國    97    年    5     月    6     日
附記論罪之法條全文：
毒品危害防制條例第10條
施用第一級毒品者，處6 月以上5 年以下有期徒刑。
施用第二級毒品者，處3 年以下有期徒刑。


司法院資訊處製作；財團法人民間司法改革基金會備份。
